# 收到以前年度多缴纳的企业所得税现金流列示问题

提问人：傀儡派 时间：2022-07-21 09:02:24
陈版主好，请问一下，在编现金流时遇到一个问题，该客户是IPO企业，本期对以前年度账务进行更正申报，收到税务局退回多缴纳的企业所得税，在现金流列示时是否按照收到税费返还进行列示处理？是否可以参考财政部会计司发布 2022 年第二批企业会计准则实施问答关于“增值税期末留抵退税”进行处理？

回答人：chenyiwei
可以列报为“收到的税费返还”或者“收到其他与经营活动有关的现金”。个人更倾向于后者。